# 上市公司股份支付分次行权的问题

提问人：ladxiao 时间：2011-08-10 16:37:08
目前上市公司股权激励的行权都采用分次行权的方式。 例 如，某企业授予的股票期权计划分三次行权分别为30%，30%，40%。分别于首次授权日起 12 个月、 24 个月、 48 个月行权。（ 1 ）在计算期权公允价时应如何确认期权公允价？三次行权的公允价是一样的还是不一样？好象一般上市公司分摊期权费用时期权公允价是一样的。 （ 2 ）若公允价是一样的如何确认有效期是按 48 个月还是按如本例情况下T=(12+24+48)/3=28或有其他见解

回答人：chenyiwei
1 、理论上说，等待期的长度不同会影响到资金的时间价值等因素，因此各期可行权部分的期权的公允价值应当是不一样的，但目前国内实务中，由于估值方法的匮乏等原因，一般对各期可行权部分采用同样的公允价值估值。 2 、根据IFRS 2后附的应用指南，以及证监会会计部《上市公司执行企业会计准则监管问题解答》[2009年第 1 期]问题 6 的有关规定，应当把每次解锁部分分别视为一项单独的股份支付，分别在其各自的等待期内摊销计入费用。就你说的情况，假设股份支付授予日公允价值总额为a，并且假设不考虑各期期权的公允价值差异、激励对象离职率等不满足可行权条件的情况，则： 第一个周年日确认费用＝a 30%+a 30%/2+a 40%/4 第二个周年日确认费用＝ a 30%/2+a 40%/4 第三个周年日确认费用＝ a 40%/4 第四个周年日确认费用＝ a*40%/4